【裁判字號】    97,審易,1882
【裁判日期】    971226
【裁判案由】    竊盜
【裁判全文】
臺灣桃園地方法院刑事判決            97年度審易字第1882號
公  訴  人  臺灣桃園地方法院檢察署檢察官
被      告  甲○○
上列被告因竊盜案件，經檢察官提起公訴（97年度偵字第20505
號），被告於準備程序進行中為有罪陳述，經本院裁定獨任進行
簡式審判程序，判決如下：
    主  文
甲○○犯如附表所示之罪，均累犯，各處如附表宣告刑欄所示之
刑。應執行有期徒刑拾月。扣案鑰匙壹支沒收之。
    事 實 及理由
一、本件被告所犯係死刑、無期徒刑、最輕本刑為3 年以上有期
    徒刑以外之罪，其於準備程序中就被訴事實為有罪之陳述，
    經法官告知簡式審判程序之旨，並聽取公訴人、被告之意見
    後，本院認為適宜由受命法官獨任進行簡式審判程序，合先
    敘明。
二、甲○○前有妨害自由、竊盜、侵占、強盜、毒品危害防制條
    例等前科，其中前(1)於民國93年間，因違反毒品危害防制條
    例案件，經本院以93年度訴字第1620號判決分別判處有期徒
    刑8 月、4 月，定應執行有期徒刑11月確定；(2)又於93 年
    間，因妨害自由案件，經本院以94年度訴字第282 號判決判
    處有期徒刑4 月確定；(3)又於94年間，因竊盜案件，經本院
    以94年度桃簡字第1673號判決判處有期徒刑6 月確定；(4)另
    於94年間，因違反毒品危害防制條例案件，經本院以94年度
    訴字第2101號判決分別判處有期徒刑10月、6 月，定應執行
    有期徒刑1 年2 月確定；(5)再於94年間，因違反槍砲彈藥刀
    械管制條例案件，經本院以95年度桃簡字第56號判決判處有
    期徒刑4 月確定，上開編號(2)至(5)各罪經本院以96年度聲減
    字第1280號裁定各減為有期徒刑2 月、3 月、5 月、3 月、
    2 月，並定應執行有期徒刑1 年確定，並與上開編號(1)之罪
    接續執行，於96年8 月1 日徒刑執行完畢出監。仍不知悔改
    ，復意圖為自己不法之所有，於附表所示時、地，竊取如附
    表所示被害人之財物。嗣為警於97年9 月9 日晚上8 時30分
    許，在桃園縣龍潭鄉○○路240 巷底攔檢，發現GN-7858 號
    車牌與車身不符，而當場查獲附表編號三之犯行，並扣得鑰
    匙1 支，另進而查知附表編號一、二之犯行。
三、認定被告犯罪所憑之證據：
   (一)被告甲○○於警詢、檢察官訊問及本院審理中之自白。
   (二)被告所不爭執之證人丁○○○（被害人丙○○之母）、乙
     ○○於警詢、偵查中之證述。
   (三)贓物認領保管單、車籍資料查詢表、桃園縣政府警察局車
     輛尋獲電腦輸入單、照片6張。
   (四)扣案鑰匙1支。
四、據上論斷，應依刑事訴訟法第273條之1 第1項、第299條第1
    項前段、第310 條之2 ，刑法第320 條第1 項、第47條第1項
    、第38條第1 項第2 款、第51條第5 款，刑法施行法第1 條
    之1 第1 項、第2 項前段，判決如主文。
五、如不服本判決，得於判決書送達之翌日起10日內，以書狀敘
    述理由，向本院提出上訴。
本案經檢察官顏世翠到庭執行職務。
中    華    民    國    97    年    12     月    26    日
                    刑事庭  法  官  林孟宜
以上正本證明與原本無異。
                            書記官  洪明媚
中    華    民    國    97    年    12     月    26    日
附錄本案論罪科刑法條：
中華民國刑法第320條
(普通竊盜罪、竊佔罪)
意圖為自己或第三人不法之所有，而竊取他人之動產者，為竊盜罪
，處 5 年以下有期徒刑、拘役或 500 元以下罰金。
意圖為自己或第三人不法之利益，而竊佔他人之不動產者，依前項
之規定處斷。
前二項之未遂犯罰之。
附表
┌─┬────┬────┬───────┬───┬─────┬─────┐
│編│竊盜時間│竊盜地點│竊盜方式及所竊│被害人│所犯法條  │宣告刑    │
│號│        │        │財物          │      │          │          │
├─┼────┼────┼───────┼───┼─────┼─────┤
│一│97年7 月│桃園縣大│因見車鑰匙未取│丙○○│刑法第320 │有期徒刑參│
│  │28日下午│溪鎮員林│下而竊取H23-83│      │條第1 項竊│月。      │
│  │2時許   │路3 段  │3 號重型機車一│      │盜罪      │          │
│  │        │479 號前│部            │      │          │          │
├─┼────┼────┼───────┼───┼─────┼─────┤
│二│97年8月 │桃園縣大│徒手竊取      │戊○○│刑法第320 │有期徒刑參│
│  │下旬某日│溪鎮員樹│GN-7858 車牌二│      │條第1 項竊│月        │
│  │        │林某起車│面            │      │盜罪      │          │
│  │        │報廢場內│              │      │          │          │
├─┼────┼────┼───────┼───┼─────┼─────┤
│三│97年8 月│臺北市東│持自備鑰匙1支 │乙○○│刑法第320 │有期徒刑柒│
│  │26日下午│新街170 │竊取ES-5715 號│      │條第1 項竊│月。扣案鑰│
│  │5 時許  │巷21號對│自用小客貨車（│      │盜罪      │匙壹支沒收│
│  │        │面馬路旁│並將GN-7858 號│      │          │之。      │
│  │        │        │車牌懸掛於該車│      │          │          │
│  │        │        │上）          │      │          │          │
└─┴────┴────┴───────┴───┴─────┴─────┘


司法院資訊處製作；財團法人民間司法改革基金會備份。
